【裁判字號】    97,交簡上,253
【裁判日期】    971209
【裁判案由】    過失傷害
【裁判全文】
臺灣板橋地方法院刑事判決           97年度交簡上字第253號
上  訴  人
即  被  告  乙○○
                  （另案於臺灣高雄女子監獄執行中）
上列被告因過失傷害案件，不服本院97年度交簡字第3075號中華
民國97年7 月31日第一審判決（聲請簡易判決處刑案號：97年度
調偵字第1314號），提起上訴，本院管轄之第二審合議庭判決如
下：
    主  文
原判決撤銷。
乙○○因過失傷害人，處有期徒刑月，如易科罰金，以新臺幣
壹仟元折算壹日。
    事  實
一、乙○○於民國（下同）93年間，因違反毒品危害防制條例案
    件，經本院以94年度簡上字第222 號刑事判決判處有期徒刑
    6 月確定，94年間，復因違反毒品危害防制條例案件，經本
    院以94年度訴字第586 號刑事判決判處有期徒刑7 月確定，
    嗣上開2 案件之徒刑經定應執行刑為有期徒刑1 年，其後再
    經本院裁定減刑暨定應執行刑為有期徒刑6 月確定；另於95
    年間，因違反毒品危害防制條例案件，經本院以95年度訴字
    第659 號判事判決判處有期徒刑7 月、3 月，並定應執行刑
    為有期徒刑9 月確定，其後再經本院裁定減刑暨定應執行刑
    為有期徒刑4 月又15日確定（以上均不致使本件構成累犯）
    ；詎猶不知警惕，明知自身並未考領有汽車駕駛執照，仍於
    96年8 月20日上午6 時許，駕駛車牌號碼Q5－4265號自用小
    客車，沿臺北縣三重市○○街往集賢路方向行駛，途經五華
    街與三信路交岔路口之際，本應注意車前狀況，並隨時採取
    必要之安全措施，以避免車禍發生，而依當時情形，又無不
    能注意之情事，竟疏未其車右前方適有甲○○○騎乘腳踏車
    同向行駛之狀況，且又疏未採取閃避或遶行等必要安全措施
    ，即貿然驅車前進，旋不慎撞擊暨輾壓甲○○○所騎乘之腳
    踏車，致甲○○○倒地後，受有頸椎脊髓損傷合併四肢癱軟
    無力（仍可自主活動）及神經性膀胱功能障礙等傷害。
二、案經甲○○○之夫張松雄訴由臺北縣政府警察局三重分局報
    請暨甲○○○訴請臺灣板橋地方法院檢察署檢察官向本院聲
    請簡易判決處刑。
    理  由
壹、證據能力部分：
    本案關於被告之供述及相關筆錄、書證（以下所引據者），
    檢察官、被告均未於本案言詞辯論終結前聲明異議，本院審
    酌該等供述、筆錄、書證作成時之情況，亦無何等違背刑事
    訴訟程序或顯不可信之情形，倘以之作為本案認定犯罪事實
    之基礎，尚屬適當，爰依刑事訴訟法第156 條第1 項、第15
    9 條之5 等規定，認均具有證據能力。
貳、實體部分：
一、上揭犯事實，業據被告乙○○於本院審理時坦承不諱，核與
    告訴人甲○○○於偵查中指訴之情節相符，亦與本件車禍發
    生時適在現場目睹案發經過之民眾丙○○於警詢時陳述之情
    節相符，並有診斷證明書5 份、道路交通事故現場圖2 份、
    道路交通事故調查報告表(一)1 份、道路交通事故調查報告表
    (二)1 份、道路交通事故肇事人自首情形紀錄表1 份、舉發違
    反道路交通管理事件通知單影本1 紙、道路交通事故當事人
    登記聯單1 紙、現場暨車損照片28幀附卷可稽，堪信被告上
    開自白確與事實相符；次按汽車行駛時，駕駛人應注意車前
    狀況及兩車併行之間隔，並隨時採取必要之安全措施，道路
    交通安全規則第94條第3 項定有明文，本件被告駕車行經上
    開車禍地點之際，既疏未其車右前方適有告訴人騎乘腳踏車
    同向行駛之狀況，復疏未採取閃避或遶行等必要安全措施，
    依當時情形，亦無不能注意之情事，即貿然驅車前進，以致
    肇事，造成告訴人受有前揭各該傷害，其駕車行為顯有過失
    ，且與告訴人所受傷害之間，具有相當因果關係。綜上所述
    ，本案事證已臻明確，被告犯行洵堪認定。
三、核被告所為，係刑法第284 條第1 項前段之過失傷害罪；其
    無駕駛執照駕車，因而致人受傷，且應負刑事責任，應依道
    路交通管理處罰條例第86條第1 項規定加重其刑。至被告於
    肇事後，雖停留於現場等候，並於警方據報前往處理尚未發
    覺其犯罪之前，向警方自承為本件車禍肇事者（參見卷附道
    路交通事故肇事人自首情形紀錄表之記載），核與刑法第62
    條所定之自首要件相符，然本院衡酌其於警詢時及偵查中一
    再否認犯罪，直至本院審理中始坦承犯行等情狀，認尚無減
    輕其刑之必要，爰不依該條規定減輕其刑，附此敘明。原審
    以被告所犯，事證明確，予以論罪科刑，固非無見，惟被告
    提起本件上訴後，已與告訴人成立調解，並約明分期給付告
    訴人賠償金等情，業經告訴人於本院審理時到庭陳明在卷，
    且有本院板橋簡易庭調解筆錄影本1 份附卷可稽，被告執此
    請求從輕量刑，為有理由（被告原上訴意旨係否認犯罪云云
    ，然於本院審理時更改為雙方和解請求輕判等語─參見本院
    97 年11 月25日審判筆錄第3 頁），原審未及審酌此項事由
    ，尚有未洽，應由本院予以撤銷改判。爰審酌被告之素行狀
    況（有臺灣高等法院被告前案紀錄表1 份在卷足參）、過失
    程度、犯罪後態度，暨告訴人傷勢情形、雙方業已達成和解
    等一切情狀，量處如主文所示之刑，並諭知易科罰金之折算
    標準，以資懲儆。
據上論斷，應依刑事訴訟法第455 條之1 第1 項、第3 項、第36
9 條第1 項前段、第364 條、第299 條第1 項前段，刑法第284
條第1 項前段、第41條第1 項前段，道路交通管理處罰條例第86
條第1 項，刑法施行法第1 條之1 第1 項、第2 項前段，判決如
主文。
本案經檢察官江耀民到庭執行職務。
中    華    民    國    97    年    12    月    9     日
                交通法庭  審判長法  官  王屏夏
                                法  官  吳幸娥
                                法  官  王偉光
上列正本證明與原本無異。
不得上訴。
                                書記官  陳金鳳
中    華    民    國    97    年    12    月    9     日
附錄本案論罪科刑法條全文：
中華民國刑法第284條
（過失傷害罪）
因過失傷害人者，處 6 月以下有期徒刑、拘役或 5 百元以下罰
金，致重傷者，處1年以下有期徒刑、拘役或5百元以下罰金。
從事業務之人，因業務上之過失傷害人者，處 1 年以下有期徒刑
、拘役或1 千元以下罰金，致重傷者，處 3 年以下有期徒刑、
拘役或2千元以下罰金。


司法院資訊處製作；財團法人民間司法改革基金會備份。
